【裁判字號】    98,台上,1344
【裁判日期】    980319
【裁判案由】    違反毒品危害防制條例等罪
【裁判全文】
最高法院刑事判決            九十八年度台上字第一三四四號
上  訴  人  甲○○
上列上訴人因違反毒品危害防制條例等罪案件，不服台灣高等法
院高雄分院中華民國九十七年十二月九日第二審判決（九十七年
度上訴字第一八八一號，起訴案號：台灣屏東地方法院檢察署九
十七年度毒偵字第五八五號），提起上訴，本院判決如下：
    主  文
上訴駁回。
    理  由
一、施用第一級毒品部分：
按刑事訴訟法第三百七十七條規定，上訴於第三審法院，非以判
決違背法令為理由，不得為之。是提起第三審上訴，應以原判決
違背法令為理由，係屬法定要件。如果上訴理由書狀並未依據卷
內訴訟資料，具體指摘原判決不適用何種法則或如何適用不當，
或所指摘原判決違法情事，顯與法律規定得為第三審上訴理由之
違法情形，不相適合時，均應認其上訴為違背法律上之程式，予
以駁回。本件原判決以上訴人甲○○因施用第一級毒品，經第一
審法院判決後，提起第二審上訴，其上訴書狀泛稱上訴人因工作
疲憊，一時失慮致施用毒品，但僅施用一次，犯後已知悔悟，第
一審判決未加審酌，量刑尚嫌過重云云，而未敘述具體之上訴理
由；因認其上訴不合法律上之程式，予以駁回，已於理由內論敘
綦詳。從形式上觀察，並無判決違背法令之情形存在。查不服地
方法院之第一審判決而上訴者，須提出上訴書狀；上訴書狀應敘
述具體理由，此為法定必備之程式。上訴書狀未敘述上訴理由者
，應於上訴期間屆滿後二十日內補提理由書於第一審法院，逾期
未補提者，第一審法院應定期間先命補正。倘上訴書狀已敘述理
由，但所敘述者並非具體理由，則屬上訴不合法律上之程式，由
第二審法院逕以判決駁回之，不生定期命補正之問題，此觀刑事
訴訟法第三百五十條、第三百六十一條、第三百六十二條及第三
百六十七條規定自明。上訴人之第二審上訴書狀所述各節，並非
依據卷內訴訟資料或提出新事證，指摘或表明第一審判決有何足
以影響判決本旨之不當或違法，而構成應予撤銷之具體事由，與
刑事訴訟法第三百六十一條第二項所稱「具體理由」，尚非相當
，判決內已加剖析說明。上訴意旨仍漫謂其所述之理由，對於第
一審判決已有具體指摘，原審復未定期命其補正，即予駁回，於
法有違云云，持己見任意指摘，不符第三審上訴之法定要件。其
上訴為違背法律上之程式，應予駁回。
二、施用第二級毒品部分：
查刑事訴訟法第三百七十六條所列各罪之案件，經第二審判決者
，不得上訴於第三審法院，法有明文。上訴人施用第二級毒品部
分（上訴人未聲明僅就施用第一級毒品部分上訴，關於施用第二
級毒品部分亦視為已全部上訴），係犯毒品危害防制條例第十條
第二項之罪，核屬刑事訴訟法第三百七十六條第一款之案件，既
經第二審判決，自不得上訴於第三審法院，上訴人猶提起上訴，
於法不合，應併駁回之。
據上論結，應依刑事訴訟法第三百九十五條前段，判決如主文。
中    華    民    國  九十八  年    三    月   十九   日
                      最高法院刑事第十庭
                          審判長法官  花  滿  堂
                                法官  黃  正  興
                                法官  陳  東  誥
                                法官  林  錦  芳
                                法官  洪  昌  宏
      本件正本證明與原本無異
                                      書  記  官
中    華    民    國  九十八  年    三    月  二十三  日
                                                      K


司法院資訊處製作；財團法人民間司法改革基金會備份。
